臺灣高等法院臺中分院刑事判決　　96年度重上更(四)字第34號
上　訴　人　臺灣苗栗地方法院檢察署檢察官
上　訴　人
即　被　告　甲○○
選任辯護人　張景豐　律師
　　　　　　許巍騰　律師
上列上訴人等因被告違反槍砲彈藥刀械管制條例等案件，不服臺
灣苗栗地方法院92年度訴字第394號中華民國93年6月17日第一審
判決（起訴案號：臺灣基隆地方法院檢察署92年度偵字第921、9
61、1030、1455、1456、1843號），提起上訴，經最高法院撤銷
發回，本院更為判決如下：
    主    文
原判決關於甲○○部分撤銷。
甲○○未經許可，寄藏手槍，累犯，處有期徒刑捌年拾月，併科
罰金新台幣拾萬元，罰金部分如易服勞役，以新台幣參仟元折
算壹日。扣案之捷克CZ廠75型口徑9MM制式半自動手槍貳把，均
沒收。
    犯罪事實
一、甲○○曾於民國（下同）86年間因重利案件，經臺灣高等法
    院判處有期徒刑6月併科罰金2萬元確定，而於87年 8月12日
    縮刑期滿執行完畢。其明知董智泰係91年間台北市議員陳進
    棋遭槍擊死亡案件之凶嫌，為警緝捕中，竟於92年 3月底某
    日，在苗栗縣竹南鎮○○路某處，將董智泰委託其保管具殺
    傷力之捷克CZ廠75型口徑9MM制式半自動手槍2把，連同所裝
    置於黑色帆布材質背包（另有一個紙袋其內置有衣物、書本
    電話等物品），攜回藏匿於台北縣三重市○○街 8號租屋處
    地下 3樓停車場之樓梯間之隱密處，而未經許可寄藏該制式
    手槍，迄於同年 4月14日下午17時許，始依董智泰之指示，
    將該裝有制式手槍 2把之背包，帶至桃園市○○路麥當勞速
    食店前返還予董智泰止，而終了該寄藏行為。董智泰自甲○
    ○取回該2把手槍後，再行裝填子彈30顆入該2把手槍內，而
    將該已裝填子彈之手槍 2把，仍置於同一黑色背包內，另交
    予方佳得藏匿。嗣董智泰偕同方佳得於同年4月17日凌晨3時
    10分許，步出新竹市○○路 ○段200號KTV門口之際，為警當
    場逮捕，並經警依方佳得之供述，帶同起獲上開置有制式半
    自動手槍2把之背包1只，而循線查悉甲○○所犯上揭寄藏手
    槍情事。
二、案經基隆巿警察局移送臺灣基隆地方法院檢察署檢察官偵查
    起訴，嗣經臺灣基隆地方法院判決管轄錯誤並移送臺灣苗栗
    地方法院。
    理    由
一、按未經訊問人或制作人簽名之筆錄，不過證明力較為薄弱，
    並非絕無證據能力，該筆錄記載之內容是否可採，仍應由事
    實審法院自由判斷，不能以其採用為違法（最高法院31年上
    字第 478號判例）。是以警詢筆錄固由詢問人與製作人於其
    上簽名為當，但如疏漏簽名者，如受訊問人確有如警詢筆錄
    所記載之供述，且依該筆錄客觀形式，可認定係員警所詢問
    製作，而受詢問人之供述復出於自由意志與事實相符者，縱
    令該警詢筆錄未經詢問人或製作人簽名，仍非不得採為判決
    證據。本案被告選任辯護人主張被告於92年4月17日及同年5
    月19日之警詢筆錄，其詢問人及製作人未於其上簽名，而董
    智泰於92年 4月17日及同年5月8日之警詢筆錄均未見詢問人
    及製作人之簽名，故無證據能力等語，惟揆之上開各該筆錄
    （分見1445號偵查卷影印本第18~15頁、第55~58頁；第1843
    號偵查卷影印本第44~49頁、第116~120頁），其首頁已載明
    筆錄名稱、訊問時、地、案由及訊問人之職別姓名、受詢問
    人之姓名、年籍等資料等事項，依其外觀形式，顯認係員警
    依法行使職務，所製作之詢問筆錄無誤，核之上開說明，自
    不能徒以詢問人或製作人未於筆錄末頁簽名，遽以否定其證
    據能力。次按被告以外之人（包括證人及共同被告等）於審
    判外之言詞或書面陳述，因有悖法院直接審理及言詞審理之
    精神，妨礙當事人之反對詰問權，影響程序正義之實現，除
    法律別有規定外，原則上不具證據能力。但被告以外之人於
    檢察事務官、司法警察官或司法警察調查中所為之陳述，與
    審判中不符時，其先前之陳述具有較可信之特別情況，且為
    證明犯罪事實存否所必要，仍得為證據，刑事訴訟法第159
    條第 1項、第159條之2分別定有明文。所謂「調查中所為之
    陳述與審判中不符」之要件，應就前後階段之陳述進行整體
    判斷，以決定其間是否具有實質性差異；而「較可信之特別
    情況」之情形，亦應就前後陳述時之各種外部情況進行比較
    ，以資決定何者外部情況具有可信性，若陳述係在特別可信
    之情況所為，則虛偽陳述之危險性即不高，雖係審判外陳述
    ，或未經被告反對詰問，仍得承認其有證據能力；又所謂外
    部情況認定之情形，例如，(1)時間之間隔；陳述人先前陳述
    是在記憶新的情況下直接作成，一般與事實較相近，事後可
    能因陳述人對被告有所顧忌或同情，因而在被告面前較不願
    陳述不利被告之事實；(2)有意識的迴避；由於先前陳述時被
    告未在場，是陳述人直接面對詢問警員所為陳述較為坦然；
    事後可能因陳述人對被告有所顧忌或同情，因而在被告面前
    較不願陳述不利被告之事實；(3)受外力干擾：陳述人單獨面
    對檢察事務官或司法警察（官）所為之陳述，程度上較少會
    受到強暴、脅迫、詐欺、利誘或收買等外力之影響，其陳述
    較趨於真實，若被告在庭或有其他成員參與旁聽時，陳述人
    可能會本能的作出迴避對被告不利之證述，或因不想生事乃
    虛構事實而為陳述；(4)事後串謀：目擊證人對警察描述所目
    睹情形，因較無時間或動機去編造事實，客觀上亦較難認與
    被告間有勾串情事，其陳述具有較可信性，但事後因特殊關
    係，雙方可能因串謀而統一口徑，或事後情況變化，兩者從
    原先敵對關係變成現在友好關係等情，其陳述即易偏離事實
    而較不可信；(5)警詢或檢察事務官調查時，有無辯護人、代
    理人或親友在場：如有上開親誼之人在場，自可期待證人為
    自由從容之陳述，其證言之可信度自較高；(6)警詢或檢察事
    務官所作之調查筆錄記載是否完整：如上開筆錄對於犯罪構
    成要件、犯罪態樣、加重減輕事由或起訴合法要件等事實或
    情況，均詳實記載完整，自可推定證人陳述與事實較為相近
    ，而可信為真實。法院除審酌上列因素綜合判斷外，亦應細
    究陳述人問答態度、表情與舉動之變化，此一要件係屬訴訟
    法事實之證明，以自由證明為已足。是若被告以外之人於審
    判外之陳述，係在特別可信之情況下所為，則虛偽陳述之危
    險性即不高，雖係審判外陳述，或未經被告反對詰問，仍得
    承認具有證據能力。經查證人董智森於於警詢中已陳稱：其
    將背包交付予被告時，其內置有手槍，而於法院審理時（原
    審、本院前審）改稱：託交予被告者，僅書本、衣服及電話
    等物品，並無槍枝云云（分見原審卷第114~115頁共3頁─其
    中頁碼有跳漏1頁；本院上更(一)卷第49~50頁；本院上更(二)卷
    第78頁反面）。揆其於警詢時與在法院審理中之陳述，明顯
    有不符之情形。經審酌證人董智泰業於上開 2次警詢完畢後
    ，簽名確認筆錄記載內容無訛，復於檢察官偵查中陳明：其
    在警詢時所述實在，其有看過，並無不法取供之情事（第18
    43號偵查卷影印本第 79~80頁），堪認證人董智泰於警詢時
    之陳述出於任意性。再證人董智泰於法院審理時就其所述與
    警詢不一之情形，陳稱：其於警詢時因3、4天未睡覺，致所
    述有誤云云，然參之董智泰於92年4月17日初次警詢及同年5
    月8日第2次警詢時，均能針對詢問事項為詳盡回答，亦難認
    有因精神不濟而敷衍、虛應或答非所問之情事，難認有因「
    3、4天未睡覺」而不實陳述之情事，復對照被告本人於92年
    4月17日警詢時亦陳明：其於92年4月14日當天除交還一只黑
    色背包外，另有一個內裝有書籍及衣物的紙袋等情在卷（見
    1445號偵查卷影印本第20頁、第22頁─此部分筆錄裝訂有錯
    置之情形）。是證人董智泰在法院審理時陳稱其在法院之陳
    述與警詢不一致之原因，不能採取。又參之證人董智泰經查
    獲初期所受之詢問，當時並無瑕顧慮向警方據實陳述之後果
    ，較無刻意虛偽陳述或迴護推卸之可能，足認在客觀上具有
    較可信之特別情況，且其係直接交付該 2把手槍予被告之人
    ，為證明具有極度封閉、隱密性之寄藏槍枝犯罪事實存否所
    必要。從而，證人董智泰於警詢中之陳述，應具證據能力。
    再除上開證人外，本案所引用其餘被告以外之人於審判外之
    言詞或書面陳述，而不符合刑事訴訟法第 159條之1至第159
    條之 4之規定者，均經審理時當庭直接提示而為合法之調查
    ，檢察官、被告及其選任辯護人，均同意作為證據，審酌前
    開證據作成或取得之狀況，均查無非法或不當取證之情事，
    亦無顯不可信之情況，依刑事訴訟法第159條之5之規定，皆
    具有證據能力，故作為證據，認為適當。另被告選任辯護人
    於前審雖尚主張：被告於92年 4月18日檢察官訊問時，檢察
    官並未告知被告所犯罪名、得保持緘默、得請求調查有利之
    証据等事項，違反刑事訴訟法第95條告知義務，違背法定程
    序，應不具證據能力云云。惟查：被告於92年 4月18日檢察
    官訊問時，檢察官已告知被告是否接受訊問及要否請辯護人
    ，被告甲○○同意接受訊問並不要請辯護人，其後檢察官方
    訊問被告甲○○本件所犯寄藏上開手槍經過之情形，甲○○
    亦已知其涉犯寄藏上開手槍之罪嫌，而於訊問被告過程中，
    被告已知所防禦，並賦予被告辯解之機會，被告防禦權之行
    使尚無妨害，雖檢察官訊問被告甲○○前僅未告知其所犯罪
    名、得保持緘默、得請求調查有利之證據之事項，然刑事訴
    訟法第95條上開告知規定，其立法目的，在使被告能行使防
    禦權，本案被告對於檢察官上開訊問所為供述，並無出於非
    任意性情形，而檢察官訊問時，已告知被告是否接受訊問及
    可請辯護人，足見檢察官尚非故意有違背該法定程序之意圖
    、違反程序客觀情節尚輕、侵害被告受訊問在訴訟上防禦權
    益等亦非重大等具體情節，縱令檢察官上開訊問被告時，未
    全部踐行上開程序，致訊問程序不無瑕疵，審酌檢察官訊問
    被告時，就被告上開訴訟權益之保障及社會安全之維護，依
    比例原則及法益權衡原則之判斷，認定該偵查筆錄有其證據
    能力。
二、訊據上訴人即被告甲○○（下稱被告）對於董智泰曾交付1
    只黑色背包予伊保管，伊將之放置於台北縣三重市○○街8
    號租屋處地下3樓停車場之樓梯間，迄至同年4月14日下午17
    時許，始再返還予董智泰等情，固坦承不諱，惟矢口否認有
    寄藏手槍犯行，辯稱：伊當時並不知其背包內置有手槍云云
    。經查：(一)上開為警查扣之手槍 2把，經內政部警政署刑事
    警察局鑑定結果：該2把手槍均為捷克CZ廠75型口徑9MM之制
    式半自動手槍，槍管內具有 6條右旋來復線、機械性能良好
    ，均具有殺傷力，有該局92年 4月30日刑鑑字第0920070631
    號槍彈鑑定書在卷可憑（見偵字第1843號卷第 135~138頁）
    。(二)該2把制式手槍係由董智泰於92年3月底某日，在苗栗縣
    竹南鎮○○路附近，連同所裝置之背包交付予綽號「阿財」
    之被告保管等情，已據證人董智泰於92年 4月17日於警詢時
    陳明在卷（見第1843號偵查卷影印本第47頁），復於同年5
    月 8日警詢時證述：「．．．在91年11月．．．我有把該貳
    把槍交給阮安勝保管（僅空槍，沒附子彈），同年12月間向
    阮安勝要回該貳把槍，到92年 3月底感覺把槍放身邊不妥，
    才把槍轉交甲○○保管，後來向甲○○要回該 2把槍，我拿
    回後帶到竹南租住處後再把原藏在租住處的子彈裝入槍枝後
    再交由方佳得保管，直到為警查獲」等語甚明在卷（見第18
    43號偵查卷影印本第 118頁）。又證人董智泰於警詢時所稱
    之綽號「阿財」者即為被告本人無訛，亦據證人董智泰於93
    年5月20日原審審理時證述屬實在卷（見原審卷第118頁），
    並經被告於92年 4月18日檢察官偵訊時供承：「（你平常如
    何稱呼董某？）小董」、「（他如何稱呼你？）他叫我阿財
    」等語無訛（見1445號偵查卷影印本第37頁）。(三)被告係於
    92年4月14日下午5時許，將董智泰委其保管之全部物品，攜
    至桃園縣蘆竹鄉○○路麥當勞速食店前交還予董智泰之事實
    ，除據被告於92年 4月17日警詢時及翌日檢察官偵查時供承
    屬實在卷（見第1445號偵查卷影印本第20頁、第22頁、第37
    頁、第43頁），並據證人即當天載送董智泰到場取槍之方佳
    得於92年 4月17日警詢時證述屬實在卷（見第1843號偵查卷
    影印本第 53~54頁）。(四)被告雖以：伊不知背包內置有手槍
    云云置辯，且證人董智泰於原審及本院前審審理時固翻異前
    詞證稱：其於92年 3月10日確有請被告保管東西，但係裝在
    黑色背包的衣服、書、電話及護照等物件，並無槍枝；因我
    要跑路，所以託 1包東西給被告，不料讓他被判罪，我不好
    意思，那包東西不是槍彈，只是衣服、筆記本、書本及行動
    電話、充電器等物云云（分見原審卷第114~115頁共3頁─其
    中頁碼有跳漏1頁；本院上更(一)卷第49~50頁；本院上更(二)卷
    第78頁反面）。惟按證人之陳述有部分前後不符，或相互間
    有所歧異時，或因記憶淡忘、或事後迴護被告、或因其他事
    由所致，究竟何者為可採，法院仍得本其自由心證予以斟酌
    ，非謂一有不符或矛盾，即應認其全部均為不可採信；尤其
    關於行為動機、手段及結果等之細節方面，證人之證言，有
    時亦有予渲染之可能；然其基本事實之陳述，若果與真實性
    無礙時，則仍非不得予以採信（最高法院74年臺上字第1599
    號判例要旨、同院90年度臺上字第6078號判決要旨參照）；
    況認事採證、證據之取捨及證據證明力之判斷，俱屬事實審
    法院之職權，苟無違證據法則，自不能指為違法；是供述證
    據前後雖有差異或矛盾，事實審法院非不可本於經驗及論理
    法則，斟酌其他情形，作合理之比較，定其取捨；其就供述
    證據之一部，認為真實者，予以採取，亦非法則所不許。因
    之，證人供述之證據，前後縱有差異，事實審法院依憑證人
    前後之供述證據，斟酌其他證據，本於經驗法則與論理法則
    ，取其認為真實之一部，作為論罪之證據，自屬合法（最高
    法院90年度臺上字第6943號判決要旨參照）。稽之被告於92
    年 4月18日檢察官偵訊時已供承：董智泰交予該背包後，有
    囑咐不要被臨檢到等語在卷（見1445號偵查卷影印本第37頁
    ），衡之事理，苟該背包所裝置者僅係衣服、筆記本、書本
    及行動電話、充電器等物品，而無手槍乙節無訛，當無須顧
    慮為警臨檢，董智泰自無特別交代被告應避免警察臨檢之必
    要。況被告於92年 4月17日警詢時亦陳明：為警查扣之黑色
    背包即係其於92年 4月14日在桃園縣蘆竹鄉○○路上麥當勞
    速食店交予董智泰那只背包，當天除了該只黑色背包外，還
    交給董智泰一個內裝有書籍及衣物的紙袋等情在卷（見1445
    號偵查卷影印本第20頁、第22頁─此部分筆錄裝訂有錯置之
    情形），足認證人董智泰事後於法院審理時關於未交付手槍
    予被告保管乙事之陳述，明顯係迴護之詞，委無足採。再據
    被告於92年 4月18日檢察官偵查時亦供稱：「當時他（指董
    智泰）說包裹交給我包管，他交給我時，我有懷疑那是槍械
    ，因為袋子很沈重，而且我有從袋子外面往內壓過，感覺出
    有槍的形狀，而且董某要我小心保管，不要被臨檢。」；「
    當時是董智泰主動找我來保管這些東西，我當時心想他可能
    想要偷渡，否則，他不應把槍和一袋衣物及書本交給我保管
    。」；「當天我就把全部的東西放在仁化街 8號（筆錄誤植
    為 6號）的地下室的樓梯間，那個地方很隱密，大家都不會
    去。」；「放到92.4.14大約下午 2、3點時，董某打一支電
    話給我，那電話是董智泰交給我的，我不知道號碼。他打電
    話跟我說把他交給我保管的東西拿到蘆竹鄉○○路的麥當勞
    ，我就把東西拿到那裡，在下午 5點多在店裡把東西交給他
    ，當時我有遇到方佳得」、「我當時是摸到一坨重重的東西
    ，當時是摸到一堆硬塊，所以我感覺是槍」等語（見1445號
    偵查卷影印本第42~44頁）。又被告於92年4月17日檢察官偵
    查中亦供述：「．．．潘恆毅在今年農曆年約92年 1月中旬
    或月底．．．．．．他有說：『董智泰的事情（指涉犯槍擊
    台北市議員台北市議員陳進棋案件）你知不知道』，我說：
    我從報紙上知道是他（指董智泰）做的，他笑一笑，後來他
    就沒有再跟我見面。」等語在卷（見1445號偵查卷影印本第
    26頁）。揆之上開被告於警詢時及檢察官偵訊中所述，顯見
    被告在收受董智泰所交付之背包時，已知悉董智泰因涉犯槍
    擊台北市議員台北市議員陳進棋案件企圖偷渡出境，而該背
    包內裝有手槍無訛。另被告於案發後亦由警帶同至台北縣三
    重市○○街8號租屋處地下3樓停車場，指認其藏匿該背包之
    樓梯間隱密處，有當場拍攝之照片 8幀在卷可憑（見1445號
    偵查卷影印本第 64~67頁）。觀之照片所示被告藏匿背包所
    在，乃位於樓梯下方角落之雜物堆處，確屬於被告所謂「那
    個地方很隱密，大家都不會去」之處所無訛。參之被告偵查
    中所述及其藏匿背包之處所，按之社會事實與經驗，若被告
    不知該背包置有槍枝，當無刻意藏匿於樓梯間角落之隱密處
    。是被告辯稱：其不知背包內置有槍械云云，不能採取。(五)
    按犯罪之故意，祇須對於犯罪事實有所認識而仍實施為已足
    （最高法院30年上字第2671號判例意旨參照）。被告於受董
    智泰寄託代為藏匿上開裝有手槍之背包時，已然知悉其內裝
    有槍枝，仍允諾並實行之，即不能謂被告對於寄藏該制式手
    槍 2把之事實，無認識及使其發生結果之希望，則被告對此
    行為自應負故意之責，要無疑義。至於被告辯稱：其未打開
    背包乙節，縱使屬實，亦不影響其有寄藏制式手槍之故意。
    (六)又董智泰交付該2把制式手槍予被告之地點，被告於92年4
    月18日偵查中時，雖陳稱係在「三重市忠孝橋下堤防」云云
    （見1445號偵查卷影印本第42頁），而於同年 5月19日檢察
    官偵訊時則陳稱：「他是在竹南鎮○○○道約 5分鐘路程的
    路旁」等語（見1445號偵查卷影印本第52頁），前後所述互
    歧，但參之董智泰於警詢時已證述：交付地點係在苗栗縣竹
    南鎮○○路附近等情在卷，則被告於92年 5月19日偵訊時所
    述之地點，應與證人董智泰證述相同，堪認本案被告係在苗
    栗縣竹南鎮○○路附近收受該 2把制式手槍以寄藏無訛。(七)
    另為警查扣時，該 2把手槍內雖共裝填有30顆子彈，固有警
    製搜索扣押筆錄及扣押物品目錄表在卷可稽（見第1843號偵
    查卷影印本第41~43頁）。但證人董智泰於92年5月 8日警詢
    時已證述：其將 2把手槍交付阮安勝保管時，係空槍，沒附
    子彈，而於同年12月間向阮安勝取回該2把手槍至92年3月底
    感覺把槍放身邊不妥，才把槍轉交甲○○保管，後來向甲○
    ○取回該 2把槍，帶至竹南租住處後，始將原藏在租住處之
    子彈裝入槍枝後，再交予方佳得保管等情甚明在卷（見第18
    43號偵查卷影印本第118頁）。 本案既查無任何積極證據足
    認被告收受時，該 2把手槍有裝填子彈之情事，自無從認定
    被告尚有寄藏子彈之行為。綜上所述，本案被告寄藏制式手
    槍犯行，事證明確，所辯各節均屬卸責之詞，不足採信，其
    犯行足以認定，應依法論科。
三、按部分刑法修正條文，已於94年2月2日經總統公布，並自95
    年年7月1日施行，被告行為後，其應適用之相關法律已有變
    更，茲就與本案適用有關事項，比較適用修正前、後條文之
    結果如下：(一)修正後刑法第33條第 5款規定「罰金：新臺幣
    一千元以上，以百元計算之」，與修正前刑法同條款規定「
    罰金：（銀元）一元以上」不同。比較新舊法結果，以修正
    前即行為時法較有利於被告，故依刑法第2條第1項前段規定
    。本案被告所犯之罪，其法定刑罰金部分，自應適用行為時
    之法律即修正前刑法第33條第 5款規定決定其罰金部分之法
    定刑。(二)修正前刑法第42條第 2項規定：「易服勞役以一元
    以上三元以下折算一日。但勞役期限不得逾六個月」、第3
    項規定：「罰金總額折算逾六個月之日數者，以罰金總額與
    六個月之日數比例折算」；又被告行為時之易服勞役折算標
    準，業據修正前罰金罰鍰提高標準條例第 2條規定，就其原
    定數額提高為100倍折算1日。惟修正後刑法第42條第 3項規
    定：「易服勞役以新臺幣1000元、2000元或3000元折算一日
    。但勞役期限不得逾一年」，第 5項規定：「罰金總額折算
    逾一年之日數者，以罰金總額與一年之日數比例折算‧‧‧
    」。而參照最高法院24年上字第4634號判例意旨及95年 5月
    23日95年度第 8次刑事庭決議，易服勞役、易科罰金於法律
    修正時，固均應為新舊法有利不利之比較，然非關主、從刑
    或刑之加重、減輕、免除等事項，故無與刑之加重事項，綜
    合比較及一體適用法律之必要，自得割裂適用最有利於被告
    之規定。(六)綜合上開比較結果，修正之法律關於罰金之規定
    ，並未較有利於行為人，則有關罪刑部分自應全部適用修正
    前之法律；而比較修正前後之易服勞役折算標準，以修正後
    之規定較有利於被告，自應適用修正後刑法第42條第 3項前
    段之規定，定其折算標準。(七)另被告行為後，修正後刑法第
    47 條第1項規定：「受徒刑之執行完畢，或一部之執行而赦
    免後，五年以內故意再犯有期徒刑以上之罪者，為累犯，加
    重本刑至二分之一。」，修正後刑法第49條規定「累犯之規
    定，於前所犯罪在外國法院受裁判者，不適用之。」，與修
    正前刑法第47條規定「受有期徒刑之執行完畢，或受無期徒
    刑或有期徒刑一部之執行而赦免後，五年以內再犯有期徒刑
    以上之罪者，為累犯，加重本刑至二分之一。」，修正前刑
    法第49條規定「累犯之規定，於前所犯罪依軍法或於外國法
    院受裁判者，不適用之。」不同。且修正後刑法關於累犯之
    規定，其 5年以內再犯之罪以故意犯為限，始構成累犯，惟
    如前案係依軍法審判者，亦應論以累犯。修正前刑法關於累
    犯之規定，其 5年以內再犯之罪，以有期徒刑以上之罪（不
    分故意犯或過失犯），均應論以累犯，惟如前案係依軍法審
    判者，則不應論以累犯。本案被告行為後，原刑法第47條累
    犯之規定，雖經修正，但無論適用修正前、後關於累犯之規
    定，對被告並無有利或不利之情形，依上開最高法院95年11
    月 7日第21次刑事庭會議決議意旨，應適用裁判時之法律即
    現行刑法第47條條第 1項之規定。又被告行為後，槍砲彈藥
    刀械管制條例雖於94年1月26日條正公布，但原條例第7條之
    規定，並未修正，自不生比較之問題。
四、核被告上開行為，係犯槍砲彈藥刀械管制條例第7條第4項之
    未經許可寄藏手槍罪。公訴人起訴雖認被告同時寄藏槍彈，
    而觸犯同條例第12條第 4項之未經許可寄藏子彈罪，惟被告
    此部分被訴犯行，尚屬不能證明，因公訴人認此部分事實，
    與已起訴之寄藏制式手槍犯行，具有想像競合犯之裁判上一
    罪關係，自毋庸另為無罪諭知。查被告於86年間因重利案件
    ，經臺灣高等法院判處有期徒刑6月併科罰金2萬元確定，並
    於87年 8月12日縮刑期滿執行完畢，有臺灣高等法院被告全
    國前案紀錄表可按，其受有期徒刑執行完畢後，於 5年以內
    再故意犯本案有期徒刑以上之罪，構成累犯，並依法加重其
    刑。原審對被告甲○○所犯寄藏手槍部分為有罪科刑，固非
    無見。惟本案尚無證據足認被告有同時寄藏子彈之行為，原
    審併論處被告觸犯寄藏子彈罪，採證認事容有不當。再原審
    未及審酌刑法修正前、後規定之比較適用結果，何者較被告
    有利，亦有未洽。又參酌被告明知董智泰係涉犯槍擊殺人案
    件之兇嫌，仍受其委託寄藏制式手槍 2把，並構成累犯，犯
    後設詞推卸，未見悔意等情，並衡量寄藏制式手槍之最輕法
    定本刑為5年以上，原審僅從輕量處 6年4月並諭知罰金10萬
    元，顯不合比例原則，量刑有失妥適。是以檢察官上訴指摘
    原判決量刑過輕，請求處以有期徒刑 8年10月，堪予採取，
    為有理由。而被告上訴猶執前情詞否認犯罪，則不足取。從
    而，原判決關於被告部分，既有上開可議之處，自應由本院
    就此部分撤銷改判。爰審酌被告明知董智泰係涉犯槍擊殺人
    案件之兇嫌，仍受託寄藏制式手槍 2把，顯已妨礙警方偵辦
    ，且造成社會相當程度之危害，其行為惡性不容輕忽，且犯
    後否認犯行，仍無悔意等一切情狀，量處如主文第 2項所示
    之刑。並就罰金刑部分，諭知易服勞役之折算標準。至扣案
    之捷克CZ廠75型口徑9MM制式半自動手槍2把，雖已於另案被
    告阮安勝之判決中諭知沒收，惟因屬違禁物，仍應依刑法第
    38條第1項第1款之規定，於本案被告所犯之罪刑項下諭知沒
    收。另扣案之口徑 9MM之制式子彈30顆，因被告並未同時寄
    藏該子彈，自無從併予宣告沒收。
據上論結，應依刑事訴訟法第369條第1項前段、第364條、第299
條第1項前段，槍砲彈藥刀械管制條例第7條第4項、刑法第2條第
1項、第11條、第47條第 1項、第42條第2項、第38條第1項第1款
，判決如主文。
本案經檢察官乙○○到庭執行職務。
中　　華　　民　　國　　96　　年　　9 　　月　　18　　日
            刑事第三庭  審判長法　官  王  增  瑜
                              法　官  廖  柏  基
                              法　官  蔡  紹  良
上列正本證明與原本無異。
如不服本判決應於收受送達後十日內向本院提出上訴書狀，其未
敘述上訴之理由者並得於提起上訴後十日內向本院補提理由書（
均須按他造當事人之人數附繕本）。
                              書記官  許  麗  花
中　　華　　民　　國　　96　　年　　9　　月　　20  　 日
附錄論罪科刑法條：
槍砲彈藥刀械管制條例第7條
未經許可，製造、販賣或運輸火砲、肩射武器、機關槍、衝鋒槍
、卡柄槍、自動步槍、普通步槍、馬槍、手槍或各類砲彈、炸彈
、爆裂物者，處死刑、無期徒刑或 7年以上有期徒刑；處徒刑者
，併科新台幣3千萬元以下罰金。
未經許可，轉讓、出租或出借前項所列槍砲、彈藥者，處無期徒
刑或5年以上有期徒刑，併科新台幣1千萬元以下罰金。
意圖供自己或他人犯罪之用，而犯前二項之罪者，處死刑或無期
徒刑；處徒刑者，併科新台幣5千萬元以下罰金。
未經許可，持有、寄藏或意圖販賣而陳列第 1項所列槍砲、彈藥
者，處5年以上有期徒刑，併科新台幣1千萬元以下罰金。
第1項至第3項之未遂犯罰之。
